# 解除房屋买卖合同的处理

提问人：孙从震 1990410 时间：2019-07-19 22:36:22
@chenyiwei 请问陈老师：
1. 上市公司 A公司 2015 年 6 月 30 日，从关联方B 公司购入一层楼作为办公使用，价款为 1500 万元。因为关联方自身的原因产权证没办下来， 2019 年 6 月 30 日协商解除购房合同，拟改为经营租赁。
2. 截止房屋买卖协议解除日 A 公司折旧计提 200 万元，2015.6.30-2019.6.30 市场租金假设平均每年为 150 万元， 2015 年 6 月银行同期贷款利率假设为 5.5%。
3. 该地区近几年房价稳定。
问题：如果不动以前期间报表数据的话，这种情形按照B公司违约处理，还是 B 公司以市场价回购比较合理？如果按照违约处理 B 公司应该返还 A公司多少钱呢？

回答人：chenyiwei
此问题更多地是法律问题，建议咨询律师意见，同时也是 A、B 双方协商谈判的结果。我们作为独立的外部审计机构，不宜对此问题发表明确意见。